臺灣高雄地方法院刑事判決　　　　　　　　　　　　九十三年度訴字第二九四九號
　　公　訴　人　臺灣高雄地方法院檢察署檢察官
　　被　　　告　甲○○　　　男.
右列被告因毒品危害防制條例案件，經檢察官提起公訴（九十三年度毒偵字第四一二
五號、九十三年度毒偵字第五七五二號），本院合議庭裁定由受命法官獨任進行簡式
審判程序，本院判決如左：
    主  文
甲○○連續施用第一級毒品，處有期徒刑玖月。
扣案之第一級毒品海洛因壹包（驗後淨重零點壹壹公克、空包裝重零點壹玖公克），
沒收銷燬之。
    事  實
一、甲○○前於民國（下同）九十一年間因施用第一級毒品案件，經本院以九十一年
    度毒聲字第五三三四號裁定送觀察、勒戒後，認無繼續施用毒品之傾向，經臺灣
    高雄地方法院檢察署檢察官於九十一年九月二十六日，以九十一年度毒偵字第三
    五七○號、九十一年度毒偵字第五五七○號為不起訴處分確定，並於同年九月二
    十七日觀察、勒戒執行完畢釋放。詎其猶不知悔改，於前開觀察、勒戒執行完畢
    釋放後五年內，復基於施用第一級毒品海洛因之概括犯意，連續於九十三年五月
    十日十九時五十分許回溯二十四小時內之某時、自同年九月十五日中午某時起至
    同年九月二十五日中午某時止，以每日施用一次之頻率，分次在高雄縣梓官鄉觀
    海府廟公共廁所內，先後將第一級毒品海洛因摻水，以注射方式，連續施用第一
    級毒品海洛因多次。嗣為警分別於九十三年五月十日十九時五十分許，在高雄縣
    燕巢鄉○○村○○路旁查獲、於同年九月二十五日十五時四十分許，在高雄縣梓
    官鄉觀海府廟公共廁所外查獲，並扣得第一級毒品海洛因一包（驗後淨重○零點
    一一公克，空包裝重○點一九公克）。
二、案經高雄縣政府警察局岡山分局報告臺灣高雄地方法院檢察署檢察官偵查起訴。
    理  由
壹、程序方面：
一、按除被告所犯為死刑、無期徒刑、最輕本刑為三年以上有期徒刑之罪或高等法院
    管轄第一審案件者外，於法院行準備程序進行中，被告先就被訴事實為有罪之陳
    述時，審判長得告知被告簡式審判程序之旨，並聽取當事人、代理人、辯護人及
    輔佐人之意見後，裁定進行簡式審判程序；且受命法官行準備程序，與法院或審
    判長有同一之權限；又簡式審判程序之證據調查，不受刑事訴訟法第一百五十九
    條第一項、第一百六十一條之二、第一百六十一條之三、第一百六十三條之一及
    第一百六十四條至第一百七十條規定之限制，刑事訴訟法第二百七十三條之一第
    一項、第二百七十九條第二項前段、第二百七十三條之二分別定有明文。
二、查本件被告甲○○所犯為死刑、無期徒刑、最輕本刑為三年以上有期徒刑以外之
    罪，且非高等法院管轄第一審之案件，其於準備程序就前揭被訴事實為有罪之陳
    述，經受命法官告知簡式審判程序之旨，並聽取當事人之意見後，本院認無不得
    或不宜改依簡式審判程序進行之處，爰依刑事訴訟法第二百七十三條之一第一項
    、第二百八十四條之一，裁定本件由受命法官獨任進行簡式審判程序，合先敘明
    。
貳、實體方面：
一、右揭事實，業據被告甲○○於本院審理時坦承不諱，且被告先後二次為警查獲時
    所採之尿液，分別送檢驗後，經高雄縣衛生局以免疫學分析法、ＴＯＸＩ─ＬＡ
    Ｂ法檢驗、經高雄醫學大學附設中和紀念醫院以酵素免疫法、氣相層析質譜儀法
    檢驗結果，均呈嗎啡陽性反應，有高雄縣政府衛生局煙毒尿液檢驗成績書二紙、
    高雄醫學大學附設中和紀念醫院九十三年九月二十九日管藥認可字第○○五號濫
    用藥物尿液檢驗報告、高雄縣政府警察局岡山分局壽天派出所毒品案件嫌疑人尿
    液採證檢驗對照表及高雄縣政府警察局岡山分局刑事組偵辦毒品案件嫌疑人尿液
    採證檢驗對照表各一紙在卷可資比對。而按嗎啡之半衰期（血中濃度減半所需之
    時間）大約為三小時，服用海洛因後二十四小時內，約有服用量之百分之八十排
    泄於尿液中，亦有行政院衛生署管制藥品管理局於九十一年十月三日以該署管檢
    字第一一○四三六號函在卷足憑。且扣案之白色粉末一包，經送檢驗結果，確含
    第一級第六項毒品海洛因成分，亦有法務部調查局九十三年十一月十日調科壹字
    第二二○○一八四二七號鑑定通知書一紙附卷可佐，足認被告之自白與事實相符
    ，其確有於九十三年五月十日十九時五十分許回溯二十四小時內之某時、同年九
    月十五日中午某時起至同年九月二十五日中午某時止，以每日施用一次之頻率，
    連續施用第一級毒品海洛因多次之犯行。次查，被告於九十一年間因施用第一級
    毒品案件，經本院以九十一年度毒聲字第五三三四號裁定送觀察、勒戒後，認無
    繼續施用毒品之傾向，經臺灣高雄地方法院檢察署檢察官於九十一年九月二十六
    日，以九十一年度毒偵字第三五七○號、九十一年度毒偵字第五五七○號為不起
    訴處分確定，並於同年九月二十七日觀察、勒戒執行完畢釋放等情，亦有不起訴
    處分書、臺灣高雄地方法院檢察署刑案資料查註紀錄表暨臺灣高等法院被告全國
    前案紀錄表各一份在卷可參。從而，被告於前揭觀察、勒戒執行完畢釋放後，五
    年內再犯毒品危害防制條例第十條第一項之施用第一級毒品犯行，洵堪認定。本
    件事證明確，應依法論科。
二、核被告所為，係犯毒品危害防制條例第十條第一項之施用第一級毒品罪。被告持
    有第一級毒品後進而施用，其持有毒品之低度行為，應為施用毒品之高度行為所
    吸收，不另論罪。又被告先後多次施用第一級毒品之犯行，時間緊接，犯罪構成
    要件相同，顯係基於概括犯意反覆為之，爰依連續犯之規定，論以一罪，並加重
    其刑。爰審酌被告經觀察、勒戒執行完畢後，仍不知戒除惡習，無視於毒品對於
    自身健康之戕害及國家對於杜絕毒品犯罪之禁令，又犯本案，益見其戒斷決心之
    薄弱，然念及被告於本院審理期間坦承犯行，態度良好，其施用第一級毒品海洛
    因並無危害他人，及被告施用毒品之方式、期間及次數等一切情狀，量處如主文
    所示之刑。扣案之白色粉末一包（驗後淨重○點一一公克、空包裝重○點一九公
    克），經送檢驗確係第一級毒品海洛因，已如上述，為違禁物，爰依毒品危害防
    制條例第十八條第一項前段，不問屬於犯人與否，沒收銷燬之（前開第一級毒品
    海洛因之包裝因包覆毒品，其上顯留有該毒品之殘渣，衡情自難與之剝離，當應
    整體視之為毒品，連同該包裝併予宣告沒收銷燬之）；至鑑驗耗用之海洛因既已
    滅失，自無庸宣告沒收銷燬，併此敘明。
據上論斷，應依刑事訴訟法第二百七十三條之一第一項、第二百九十九條第一項前段
，毒品危害防制條例第十條第一項、第十八條第一項前段，刑法第十一條、第五十六
條，判決如主文。
本案經檢察官乙○○到庭執行職務。
中　　　華　　　民　　　國　　九十四　　年　　　一　　　月　　 十九 　　日
                                  臺灣高雄地方法院刑事第九庭
                                      法  官    黃惠玲
右正本證明與原本無異。
如不服本判決，應於收受送達後十日內向本院提出上訴書狀。
　　　　　　　　　　　　　　　　　　　書記官    林秀珍
中　　　華　　　民　　　國　　九十四　　年　　　一　　　月　　 十九 　　日
本件論罪科刑法條：
毒品危害防制條例第十條第一項：
施用第一級毒品者，處六月以上五年以下有期徒刑。
